Inventaris van het archief van de Admiraliteitscolleges: Verzameling J.A. Zoutman, 1697-1846
Nationaal Archief, Den Haag
Admiraliteitscolleges XXX Zoutman
Admiraliteiten / Zoutman
1697-1846
196
0.36 meter; 25 inventarisnummers.
Normale geschreven en gedrukte teksten.
Nationaal Archief, Den Haag
Zoutman
Zoutman, J.A. (1724-1793)
Zoutman, J.A. (1774-?)
Zoutman, J.A. (1797-1846)
Zoutman, K.A.H. (1790-1818)
De verzameling bevat enige losse stukken m.b.t. de marineactiviteiten van het geslacht Zoutman eind 18e - begin 19e eeuw. Het betreft commissies, scheepsjournalen en enkele brieven.
Archiefvorming
Geschiedenis van de archiefvormer
Afkomstig van den luitenant-admiraal Johan Arnold Zoutman en andere leden van zijn geslacht. Johan Arnold Zoutman (1724-1793), die al op twaalfjarige leeftijd in dienst van de marine trad, genoot vanwege zijn optreden in de Vierde Engels-Nederlandse zeeoorlog in de slag bij Doggersbank (1781) grote populariteit. Diverse van zijn (klein)zoons volgden dan ook in diens voetsporen.
Geschiedenis van het archiefbeheer
Aangekocht van den koopman Blok te 's-Gravenhage in 1877. Een ander deel van de papieren, afkomstig van den luitenant-admiraal Zoutman, werd in 1888 door het Rijksarchief in bruikleen ontvangen van het Departement van Marine, waaraan zij waren gelegateerd.
De rechtstitel is (nog) onbekend
1.01
Aanwijzingen voor de gebruiker
Openbaarheidsbeperkingen
Volledig openbaar.
Materiële beperkingen
Aanvraaginstructie
Openbare archiefstukken kunnen online worden aangevraagd en gereserveerd. U kunt dit ook via de terminals in de studiezaal van het Nationaal Archief doen. Om te kunnen reserveren dient u de volgende stappen te volgen:
U maakt een profiel aan op www.gahetna.nl, en logt vervolgens in
Via de archiefinventaris (alleen de beschrijvingen met rode nummers) selecteert u het gewenste archiefstuk door op de knop 'Reserveren' te klikken
In het volgende scherm geeft u aan op welke dag u het archiefstuk wilt inzien
Indien u zich bevindt in de studiezaal en een tafelnummer heeft ontvangen kunt u dit nummer vermelden. Als u geen tafelnummer heeft kunt u tafelnummer 777 laten staan
Vervolgens bevestigt u uw reservering door deze te versturen.
Verwant materiaal
Beschikbaarheid van kopieën
Verwante archieven
Collectie Zoutman, toegang nummer 1.01.87.
Beschrijving van de series en archiefbestanddelen
- Stuk afkomstig van Johannes Soutman., A.
  - Gedicht op het sluiten van den vrede van Rijswijk, in het openbaar uitgesproken door J. Soutman in, November 1697.; 1; 1 stuk
- Stuk afkomstig van Johan Arnold Zoutman., B.
  Geboren 1714, adelborst 1737, luitenant-ter-zee 1742, commandeur 1747, extraordinair kapitein 1750, schout-bij-nacht 1779, vice-admiraal 1781, luitenant-admiraal 1791, gehuwd in 1768 met Adriana Johanna van Heusden en overleden 1793.
  - Journaal, gehouden door ? op 's Lands schip De Batavier, onder bevel van den schout-bij-nacht Zoutman, liggende vóór Amsterdam en onder de Vlieter., 1780 Mei 25-1780 Juli 24; 2; 1 deel
    - Hierin ook: Journaal, gehouden door ? op 's Lands schip Admiraal de Ruyter, onder bevel van denzelfde, liggende vóór Amsterdam en bij Texel. 1780 Juli 25-1782 April 30.
- Stukken afkomstig van Johan Arnold Zoutman jr., C.
  Zoon van den luitenant-admiraal J. A. Zoutman en A. J. van Heusden, geboren 1769, treedt in dienst bij 's Lands zeemacht 1783, gaat over bij de landmacht 1787, neemt zijn ontslag als kapitein 1795, directeur van 's Lands loterij 1796 en blijft dit tot op zijn dood, gehuwd met Eva Magdalena Gavanon 1797 en overleden 1807.
  - Testament van J. A. Zoutman junior., 1793 Mei 23.; 3; 1 stuk
  - Copie-Provisioneele scheiding der nalatenschap van A. J. van Heusden, weduwe van den luitenant-admiraal Zoutman, tusschen haar erfgenamen., 1801 Juni 24.; 4; 1 stuk
    Fragment.
- Stukken afkomstig van mr. Jacobus Anthony Adrianus Zoutman., D.
  Zoon van den luitenant-admiraal J. A. Zoutman en A. J. van Heusden, geboren 1774, lid van de Nationale Rekenkamer 1806, gehuwd met Maria Willemsen in ? en overleden in ?
  - Acte, waarhij Mr. J. A. A. Zoutman wordt aangesteld tot lid der Nationale Rekenkamer., 1806 Juli 17.; 5; 1 stuk
  - "Geslachttafelen van het geslacht Zoutman, opgemaakt uit de oirkenden en verdere bewijzen en aanteekeningen in 1817 door Mr. Jacobus Antonie Adriaan Zoutman"., 6; 1 stuk
- Stukken afkomstig van Johan Arnold Zoutman of hem betreffende., E.
  Zoon van J. A. Zoutman Jr. en E. M. Gavanon, geboren 1797, adelborst 1ste klasse 1814, luitenant-ter-zee 2de klasse 1819, luitenant-ter-zee 1ste klasse 1827, kapitein-luitenant 1839, overleden 1846.
  - Stukken betreffende den geldelijken steun, van 's Lands wege verstrekt aan de nagelaten kinderen van J. A. Zoutman junior en E M Gavanon., 1808 Februari 10-1808 Maart 25.; 7; 1 omslag
    Met bijgevoegde lijst der stukken. Een van de daarop vermelde stukken ontbreekt.
  - Stukken betreffende de benoemingen en bevorderingen van J. A. Zoutman, orders door hem in den dienst ontvangen, en andere stukken betreffende zijn loopbaan bij de marine., 1813-1845.; 8; 1 pak
  - Aanteekeningen van J. A. Zoutman, meerendeels betreffende verschillende Europeesche reeden, kusten en vaarwaters., 9; 1 omslag
  - Journalen van J. A. Zoutman., 10-18; 9 deelen
    - (waarschijnlijk door hem gehouden als adelborst) op Z. M. schip Johan de Witt ?, onder bevel van ?, liggende vóór het Nieuwediep. 1814 December 1-1815 September 20., 10
      - Hierin ook:
      - Journaal, gehouden door hem als adelborst 1ste klasse op Z.M. schip Maria Reygersbergen, onder bevel van den kapitein-luitenant d'Everdingen van der Nijpoort, gedurende zijn reis naar Batavia. 1815 October 29-1817 Juni 17.
      - Journaal, gehouden door hem in dezelfde hoedanigheid op hetzelfde schip, onder bevel van den kapitein-luitenant J. Groot, gedurende zijn reis in den Oost-Indischen Archipel. 1817 Juni 18-1819 Januari 31.
    - door hem gehouden als adelborst 1ste klasse op Z. M. schip Maria Reygersbergen, onder bevel van den kapitein-luitenant J. Groot, gedurende zijn reis van Batavia naar het Vaderland. 1819 Februari 1-1819 Augustus 19., 11
      - Hierin ook: Journaal (waarschijnlijk door hem gehouden als luitenant-ter. zee 2de klasse) op Z. M. schip ?, gedurende zijn reis van Batavia naar het Vaderland. 1826 Februari 19-1826 Juli 11.
    - (waarschijnlijk door hem gehouden als luitenant-ter-zee 2de klasse) op 's Lands schip De Courier, onder bevel van den kapitein-luitenant G. A. Pool, gedurende zijn reis in de Noordzee en in de Oostzee. 1821 April 16-1821 September 6., 12
    - (waarschijnlijk door hem gehouden als luitenant-ter-zee 2de klasse) op 's Lands schip ?, onder bevel van ?, gedurende zijn reis naar Batavia en in den Oost-Indischen archipel.1822 September 21-1826 Februari 18., 13
    - (waarschijnlijk door hem gehouden als luitenant-ter-zee 1ste klasse) op 's Lands schip ?, onder bevel van ?, liggende vóór Vlissingen, Delfzijl, Terschelling en in het Nieuwediep.1831 Juni 20-1834 Maart 4., 14
    - gehouden door hem als luitenant-ter-zee 1ste klasse op 's Lands schip Amphitrite, onder bevel van ?, gedurende zijn reis naar de Kust van Guinee.1837 September 1-1838 Mei 19., 15
      N.B Gemerkt: Nº. 2.
    - gehouden (door hem ?) op 's Lands schip Pellikaan, onder bevel van ?, gedurende zijn reis naar Suriname.1838 November 10-1841 Februari 10., 16
    - (waarschijnlijk door hem gehouden als kapitein-luitenant) op 's Lands schip ?, onder bevel van ?, gedurende zijn reis naar West-Indië? 1841 November 10-1843 Februari 3., 17
      Schijnt een vervolg te wezen van een niet meer aanwezig journaal.
    - (waarschijnlijk door hem gehouden als bevelhebber) op 's Lands schip De Meermin gedurende zijn reis naar Suriname en Curaçao. 1845 Juni 1-1846 Mei 15., 18; 1 deel
  - Copie-Rapporten van den luitenant-ter-zee 2de klasse J. A. Zoutman aan den minister van koloniën en andere autoriteiten omtrent zijn verrichtingen gedurende de expeditie tegen Boni, en andere stukken betreffende deze expeditie., 1825-1826.; 19; 1 omslag
  - Journaal, gehouden door den adelborst 1ste klasse J. Frijtag vn Overstraten op Z. M. schip Eurydice, behoorende tot de flotille onder bevel van den luitenant-ter-zee 2de klasse J. A. Zoutman, gedurende de expeditie naar Boni, onder het opperbevel van den luitenant-generaal J. J. van Geen., 1825 Februari 26-1825 April 7.; 20; 1 stuk
  - Brieven, ontvangen door J. A. Zoutman., 1828 December 14-1830 October 11.; 21; 1 omslag
  - Stukken betreffende de waarnemingen, door den luitenant-ter-zee 1ste klasse J. A. Zoutman gedaan omtrent de getijden aan den Hoek van Holland in Juni 1835, naar aanleiding van de aan professor Moll te Utrecht gegeven opdracht voor het doen van onderzoekingen nopens de getijden op sommige kusten en eilanden van het Rijk., [z.d.]; 22; 1 omslag
  - Minuut- of Klad-Journaal van een reis, door J. A. Zoutman gedaan in Engeland, Schotland en Ierland. ?, Juni 6-? Juli 15.; 23; 1 omslag
  - Brief van J. J. van den Hoorn ? te Medemblik aan G. Zoutman, inhoudende rouwbeklag met het overlijden van zijn broeder den kapitein-luitenant J. A. Zoutman., 1846 October 16.; 24; 1 stuk
- Stukken afkomstig van Karel Adrianus Hendrik Zoutman of hem betreffende., F.
  Zoon van J. A. Zoutman Jr. en E. M. Gavanon, geboren 1790, adelborst 1ste klasse 1814, luitenant-ter-zee 2de klasse 1818, overleden 1818.
  - Stukken betreffende de benoemingen en bevorderingen van K. A. H. Zoutman, orders door hem in den dienst ontvangen en andere stukken omtrent zijn loopbaan bij de marine., 1813-1818.; 25; 1 omslag